【裁判字號】    89,易,1593
【裁判日期】    891117
【裁判案由】    詐欺
【裁判全文】
臺灣高雄地方法院刑事判決                        八十九年度易字第一五九三號
    公  訴  人  臺灣高雄地方法院檢察署檢察官
    被      告  乙○○
右列被告因詐欺案件，經檢察官提起公訴（八十八年度偵字第二八九七九號），本院
判決如左：
    主  文
乙○○共同意圖為自己不之所有，以詐術使人將本人之物交付，處拘役肆拾日。
    事  實
一、乙○○意圖為自己不法之所有及利益，明知其身無分文，並無消費能力，卻隱瞞
    此事實，與綽號姓葉之不詳年籍男子與其他七名不詳姓名男子，基於共同犯意之
    聯絡，於民國八十八年十一月二十六日夜間七點四十分許前往設於高雄市○○○
    路二十一號五樓之十一之「羅馬酒店」內，使「羅馬酒店」之服務人員陷於錯誤
    ，連同乙○○所不認識之其他七名不詳姓名男子，總共消費四瓶洋酒及小菜等飲
    料及食物，合計金額為新台幣（下同）二萬二千三百元，拒除乙○○以外之其他
    男子，竟均於同日夜間十一時四十分前陸續藉故離去，嗣於同日夜間十一時四十
    分許，僅剩乙○○一人，始發現乙○○身無分文，至此始知受騙    。
二、案經甲○○訴請台灣高雄地方法院檢察署檢察官偵查起訴。
    理  由
一、訊之被告乙○○對於右揭時、地身無分文地夥同姓葉之男子前往「羅馬酒店」消
    費，總計消費二萬二千三百元，其他在場飲酒作樂之七名男子均不認識，亦不知
    渠等何時離去等事實均不否認，惟矢口否認涉有右揭詐欺犯行，辯稱：伊不知道
    何人要付帳，是喝到一半時姓葉的男子載伊去的，伊並無詐欺之意云云。查被告
    右揭犯罪事實，業據告訴人甲○○指訴甚詳，復有標示桌號及消費明細之單據八
    張附卷可稽。衡情，消費必需支付相當代價，係一般人之常識，被告前往消費，
    自需衡量自己能否支付該筆帳款，且該種消費場所，並非生活所必需，又被告當
    時身無分文一情，已為告訴人供陳甚詳，被告於本院審理中對此亦不否認，況且
    當時與被告共同飲酒之人，均非被告認識之人，被告明知在場之人均與其不相識
    ，伊自己亦身無分文，卻不問詳情即與之共飲作樂，且無法提出綽號姓葉男子之
    真實姓名以供本院調查審認，顯見其自始即有白吃白喝之認識，核其觀念即屬為
    自己不法所有之詐欺意圖，事證明確，被告犯行應可認定。
二、按刑法第三百三十九條第二項之詐欺得利罪，係指以詐術取得同條第一項之物以
    外之其他財產上之不法利益，無法以具體之物估量者而言，倘所詐取者，係可具
    體指明之物，即應論以同條第一項之詐欺取財罪。本件被告以詐術使得餐廳人員
    交付之酒菜，既係具體之物，依前開說明，自應論以詐欺取財罪。且若認被告因
    此而免除支付價金之義務，然被告支付或賠償酒菜價金之債務，並未因其施用詐
    術而得免除，即可能衍生詐欺未遂之結論；若認被告係取得抽象之食慾滿足之利
    益，則騙取他人之財物，亦非不得謂之滿足抽象之財慾，則詐欺取財罪將難有適
    用之機會。刑法第三百三十九條第一項之詐欺罪，既然以詐得現實之財物為要件
    ，被告以詐術使餐廳人員交付酒菜，既係具體現實之財物，應成立詐欺取財罪（
    司法院（七０）廳刑一字第一一０四號函可資參照，司法院第二廳亦同此意見）
    況本件被告當時明知身無分文，無從付費享用消費，亦與在場之其他酒客不相識
    ，其他酒客亦無由替伊付款，按當時情節，被告顯然僅是單純想要享受食物、酒
    菜等現實之物，而非想要免除酒菜價金等價金債務。是核被告所為，應係犯刑法
    第三百三十九條第一項之詐欺取財罪。又被告與綽號姓葉之不詳年籍男子與其他
    七名不詳姓名男子間，有犯意之聯絡與行為之分擔，應論以共同正犯。審酌被告
    貪圖不法利益，飲酒消費，未付帳，所詐金額達二萬二千三百元，情節非輕，犯
    後又未與被害人和解等一切情狀，爰量處如主文所示之刑，以資懲儆。
三、移送併辦意旨略以：被告於八十八年十二月二十一日三時三十分，竊取被害人吳
    忠記所有之寶島商銀提款卡乙張後，於同日八時一分許，以不正之方法，持上開
    提款卡提款，共提新台幣十八萬元，因認被告另涉有竊盜與詐欺罪嫌。查被告所
    犯本件詐取酒菜之行為與移送併辦係竊取提款卡與持提款卡詐領金額，則就移送
    併辦部分與本件所犯之犯罪方法與手段，顯非相同，是尚難認有概括之犯意而論
    以連續犯關係，本院自不得併予審理，自應退回檢方依法處理，併此敘明。
據上論斷，應依刑事訴訟法第二百九十九條第一項前段，刑法第二十八條、第三百三
十九條第二項，罰金罰鍰提高標準條例第一條前段，判決如主文。
本案經檢察官黃俊嘉到庭執行職務。
中      華      民      國      八十九      年      十一    月十七  日
                                  臺灣高雄地方法院刑事第六庭
                                      法  官  沈建興
右正本證明與原本無異。
如不服本判決，應於判決送達後十日內，向本院提出上訴狀。
                                      書記官  蔡琬玲
中    華    民    國    八十九    年      十一    月        十七      日


司法院資訊處製作；財團法人民間司法改革基金會備份。
